# 关于免租期请教陈老师

提问人：whatchen 时间：2014-04-11 14:10:37
请教陈老师一个免租期的问题 有一份租赁合同，合同上讲租赁期是从装修期结束之后次日开始，比如 10 月 1 日。但是办公室交付是 8月 1 日开始，即 8 月 1 日至 9 月 30 日属于承租人的装修期。装修由承租人负责。我觉得对承租人而言 8 月和 9 月还是应该视为免租期，不知道陈老师是否同意。

回答人：chenyiwei
可以这样理解。租金费用在包含免租期的整个租赁期间内按直线法分摊。

提问人：hrtsex 时间：2015-10-09 21:05:23
请教陈版，装修期间（也是免租期，8-9月）分摊的租金能否与装修费用一并计入长期待摊费用—装修费，从 10 月 1 日开始在合理的年限内摊销呢？是否8-9月分摊的租金必须一次性计入费用？

回答人：chenyiwei
可以“一并计入长期待摊费用—装修费，从 10 月 1 日开始在合理的年限内摊销”，也可以直接费用化。参考《瑞华研究 2010 ～ 2014 汇编》之“问题1-1-6（经营租赁的相关成本是否应当计入房屋建筑物的建造成本中）”。